臺灣臺中地方法院刑事判決　　　　　　　　　　　　九十三年度交易字第五二六號
　　公　訴　人　臺灣臺中地方法院檢察署檢察官
　　被　　　告　乙○○
右列被告因公共危險等案件，經檢察官提起公訴（九十三年度調偵字第三五八號）及
移
決如左：
    主  文
乙○○服用酒類，不能安全駕駛動力交通工具而駕駛，處拘役伍拾玖日，如易科罰金
，以佰元折算壹日。
被訴過失傷害部分，公訴不受理。
    犯罪事實
一、乙○○於民國九十三年八月十三日晚上七、八時至十時許，在臺中市○○路某處
    飲酒後，已達不能安全駕駛動力交通工具之程度，仍於該日晚上十時許駕駛牌照
    號碼Ｅ九─二九０五號自用小客車離去。嗣乙○○於該日晚上十時三十分許駕駛
    該自用小客車沿臺中市○○路自西向東方向，行經臺中市○○路○段一九二號前
    之環中路段時，原應注意車前狀況，而當時天候晴、光線屬夜間有照明，路面乾
    燥無缺陷亦無障礙物，並無不能注意之情事，乙○○竟疏注意及此，貿然駕駛上
    開自用小客車致該車頭撞及前方由戊○○所騎乘後載其妻李鳳東之牌照號碼ＭＮ
    Ｐ─０七六號重機車後側，該車左前車頭復擦撞前方由甲○○所駕駛牌照號碼Ｘ
    五─二七七一號自用小客車右前側後緊急右偏，遂使該車左側車身擦撞前方由丁○○所騎乘牌照號碼ＰＰ六─０三一號重機車後方，該機車因此向右前方彈出擦
    撞路旁停放劉孟鑫所有牌照號碼ＥＨ─六八００號自用小客車右後側，乙○○所
    駕駛之上開車輛因煞車未止，又擦撞路旁停放未懸掛車牌之車輛及臺中市○○區
    ○○路二段一九二之一號鐵門，致戊○○受有右肩及右腳拉傷、背部及雙上肢多
    處擦傷，李鳳東受有左側挫傷、前腹壁擦傷、右前臂、左前臂、左手背、左小腿
    、左右膝、左足踝、右足背擦傷與右肩疼痛、丁○○受有腦膜下出血併腦水腫與
    多處擦傷之傷害。經警對乙○○施以呼氣酒精濃度測試，其測試值達一點二二ｍ
    ｇ／Ｌ。
二、案經被害人李鳳東之夫戊○○訴由臺中市警察局第五分局報告臺灣臺中地方法院
    檢察署檢察官偵查起訴及被害人丁○○告訴臺灣臺中地方法院檢察署檢察官偵查
    後移送併辦。
    理  由
壹、有罪部分：
一、訊據被告乙○○對於右揭事實坦承不諱，核與告訴人戊○○、丁○○指訴及被害
    人甲○○陳述之情節相符，復有交通事故現場圖、調查報告表（一）（二）、現
    場照片及診斷證明書在卷可稽。按法務部八十八年五月十八日法（88）檢字第０
    ０一六六九號函載有，依醫學臨床標準，飲酒後酒精濃度呼氣已達每公升零點五
    五毫克者，即呈現輕度銘酊、說話含糊、不穩、嘔心、多辯等症狀，實已達「不
    能安全駕駛」之標準；且經統計駕駛人於飲酒後吐氣酒精濃度達每公升零點五五
    毫克以上者，其駕車肇事率為一般正常人之十倍，經查被告之呼氣酒精濃度達一
    點二二ｍｇ／Ｌ，此有測試觀察紀錄表、酒測紀錄表與舉發違反道路交通管理事
    件通知單各一紙附卷可稽。按服用酒類不能安全駕駛動力交通工具之認定，參考
    德國、美國之認定標準，對於酒精濃度呼氣已達每公升零點五五毫克或血液濃度
    達百分之零點一一以上，肇事率為一般正常人之十倍，應認為已達不能安全駕駛
    之標準（法務部八十八年五月十八日八八年度法檢字第一六六九號函參照），被
    告所測得吐氣中所含酒精濃度高達每公升一點二二毫克，其駕駛車輛之注意能力
    已因飲酒而較平日為低，且發生本件事故，顯已達不能安全駕駛動力交通工具之
    程度甚明，被告於本院中之自白應與事實相符。本件事證明確，被告犯行堪以認
    定。
二、核被告乙○○所為，係犯刑法第一百八十五條之三之公共危險罪。爰審酌被告酒
    醉後已不能安全駕駛，仍不顧公眾之安危，貿然駕車，造成他人受傷，應予非難
    ；兼衡及被告素行，犯後坦承犯行，並已與被害人戊○○、丁○○、李鳳東達成
    和解，此經被害人戊○○、丁○○、李鳳東具狀陳明在卷，犯後態度尚佳等一切
    情狀，從輕量處如主文第一項所示之刑，並諭知易科罰金之折算標準。
貳、不受理部分：
一、公訴意旨另以：被告乙○○於九十三年八月十三日晚上七、八時至十時許，在臺
    中市○○路某處飲酒後，已達不能安全駕駛動力交通工具之程度，仍於該日晚上
    十時許駕駛牌照號碼Ｅ九─二九０五號自用小客車離去。嗣乙○○於該日晚上十
    時三十分許駕駛該自用小客車沿臺中市○○路自西向東方向，行經臺中市○○路
    ○段一九二號前之環中路段時，原應注意車前狀況，而當時天候晴、光線屬夜間
    有照明，路面乾燥無缺陷亦無障礙物，並無不能注意之情事，乙○○竟疏注意及
    此，貿然駕駛上開自用小客車致該車頭撞及前方由戊○○所騎乘後載其妻李鳳東
    之牌照號碼ＭＮＰ─０七六號重機車後側，該車左前車頭復擦撞前方由甲○○所
    駕駛牌照號碼Ｘ五─二七七一號自用小客車右前側後緊急右偏，遂使該車左側車
    身擦撞前方由丁○○所騎乘牌照號碼ＰＰ六─０三一號重機車後方，該機車因此
    向右前方彈出擦撞路旁停放劉孟鑫所有牌照號碼ＥＨ─六八００號自用小客車右
    後側，乙○○所駕駛之上開車輛因煞車未止，又擦撞路旁停放未懸掛車牌之車輛
    及臺中市○○區○○路二段一九二之一號鐵門，致戊○○受有右肩及右腳拉傷、
    背部及雙上肢多處擦傷，李鳳東受有左側挫傷、前腹壁擦傷、右前臂、左前臂、
    左手背、左小腿、左右膝、左足踝、右足背擦傷與右肩疼痛、丁○○受有腦膜下
    出血併腦水腫與多處擦傷之傷害。因認被告乙○○涉有刑法第二百八十四條第一
    項前段之過失傷害罪嫌等語。
二、按告訴乃論之罪，告訴人於第一審辯論終結前，得撤回其告訴；又告訴經撤回者
    ，應諭知不受理之判決，刑事訴訟法第二百三十八條第一項、第三百零三條第三
    款，分別定有明文。本件被告乙○○經檢察官依刑法第二百八十四條第一項前段
    之過失傷害罪提起公訴（移送併辦之九十四年度偵字第四四五三號與本件起訴之
    九十三年度調偵字第三五八號係屬同一車禍事實），依刑法第二百八十七條前段
    之規定，須告訴乃論。茲據告訴人丁○○具狀撤回其告訴，告訴人戊○○於本院
    審理時當庭撤回其告訴，有撤回告訴狀及本院審判筆錄、臺中縣太平市調解委員
    會調解書二份（被告與告訴人丁○○、戊○○及被害人李鳳東均已達成調解，並
    均於調解書中記載願意撤回本件告訴）在卷可考，揆諸首開說明，爰諭知不受理
    之判決。
據上論斷，應依刑事訴訟法第二百七十三條之一第一項、第二百九十九條第一項前段
、第三百零三條第三款，刑法第一百八十五條之三、第四十一條第一項前段，罰金罰
鍰提高標準條例第二條，判決如主文。
本案經檢察官丙○○到庭執行職務。
中      華      民      國    九十四    年      四      月    二十二    日
                              臺灣臺中地方法院交通法庭
                                  法  官  張  清  洲
右正本證明與原本無異。
如不服本判決，應於送達後十日內向本院提出上訴狀（須附繕本），上訴於臺灣高等
法院臺中分院。
                    書記官
中      華      民      國    九十四    年      四      月    二十二    日
附錄論罪科刑法條
刑法第一百八十五條之三
服用毒品、麻醉藥品、酒類或其他相類之物，不能安全駕駛動力交通工具而駕駛者，
處一年以下有期徒刑、拘役或三萬元以下罰金。
